【裁判字號】    92,交訴,10
【裁判日期】    920814
【裁判案由】    過失致死等
【裁判全文】
臺灣基隆地方法院刑事判決                          九十二年度交訴字第一號
    公  訴  人  臺灣基隆地方法院檢察署檢察官
    被      告  丁○○
右列被告因過失致死等案件，經檢察官聲請簡易判決處刑（九十一年度偵字第三三九
一、三九四八號），本院認本件有刑事訴訟法第四百五十一條之一第四項但書之情形
，適用通常程序判決如左：
    主  文
丁○○因過失致人於死，處有期徒刑捌月，緩刑參年。
    事  實
一、丁○○於民國九十一年八月十四日上午八時二十分許，由住處駕駛ＣＵ－四一二
    七號自小客車，搭載其妻鍾妙芬（坐前座）、其母戊○○、與鄰居長輩丙○、陳
    玉伶，前往十分寮、雙溪平林吃午餐後，即往雙溪、貢寮等地遊玩後欲駕車經省
    道台二線返家，於當日下午三時三十分許沿台二線，由宜蘭往基隆方向行駛，至
    台二線七九公里八百公尺路段，應注意能注意在劃有分向限制線之路段不得駛入
    來車之車道內，且當時為晴天、視線良好、路面良好無坑洞，依當時之情況並無
    不能注意之情形，竟因一時疲勞打瞌睡（聲請簡易判決處刑書記載為欲超越前方
    機車），而疏未注意貿然跨越雙黃線駛入對向車道，適彭文亮駕駛ＨＶ－九○六
    三號自小客車，內載其妻林琍（坐前座）、其子彭日和、林琍之姐乙○、乙○之
    夫LOUIS EUGENE DAVID、乙○之子LOUIS MATTHEW DAVID（後二人聲請簡易判決
    處刑書記載為林瑄），自對向行駛而來，彭文亮見狀按喇叭向左打方向盤閃避，
    仍無法閃避，丁○○小客車與彭文亮小客車車頭對撞，丁○○車內之乘客陳玉伶
    前衝撞擊致頸椎骨折、左胸三至五肋骨骨折、右胸二至五肋骨骨折、胸腔內出血
    ，經送醫急救後於當日下午九時六分許不治死亡；丙○顱內出血、左眼挫傷、左
    臉頰大片撕裂傷、左臉顏面神經斷裂、肋骨骨折（過失傷害部分，業據撤回告訴
    ，詳後述）；戊○○右側股骨骨折、左側橈尺骨骨折、臉部深度裂傷（未據告訴
    及起訴）；林琍多處擦傷（過失傷害部分，業據撤回告訴，詳後述）；乙○頭部
    外傷、顏面右上眼瞼、前額處磨擦撕裂傷各二公分、五公分、七公分（聲請簡易
    判決處刑書漏未記載，過失傷害部分，業據撤回告訴，詳後述）；鍾妙芬手腳輕
    微擦傷（未據告訴及起訴）。彭文亮於車禍後隨即打一一九報案。丁○○於肇事
    後下車有向彭文亮說抱歉，並說因為睡著了才駛入對向車道造成此事故。
二、案經台北縣警察局瑞芳分局報請偵辦，及臺灣基隆地方法院檢察署檢察官相驗後
    自動檢舉聲請簡易判決處刑。
    理  由
一、程序部分：按檢察官聲請以簡易判決處刑之案件，經法院認為有刑事訴訟法第四
    百五十一條之一第四項但書之情形者，應適用通常程序審判之，同法第四百五十
    二條著有規定。本院認本件有刑事訴訟法第四百五十一條之一第四項但書之情形
    ，適用通常程序審判之，合先敘明。
二、右揭事實，業據被告丁○○於本院審理時坦承不諱，被告於警訊、偵訊時亦不諱
    言其確有駕車跨越雙黃線駛入對向車道與彭文亮所駕自小客車對撞乙情，並據被
    害人家屬李陳榮、甲○○○指述綦詳，又被告如何駕自小客車跨越雙黃線駛入對
    向車道與彭文亮所駕自小客車對撞乙節，且據證人彭文亮、林琍、乙○、彭日和
    、LOUIS EUGENE DAVID、LOUIS MATTHEW DAVID等人於警訊及證人彭文亮於偵訊
    時證述屬實，再查被害人陳玉伶因本件車禍致頸椎骨折、左胸三至五肋骨骨折、
    右胸二至五肋骨骨折、胸腔內出血，經送醫急救後於當日下午九時六分許不治死
    亡，業經臺灣基隆地方法院檢察署檢察官督同法醫相驗無訛，此有臺灣基隆地方
    法院檢察署勘驗筆錄、相驗屍體證明書、驗斷書在卷可稽，又有交通事故調查報
    告表、舉發違反道路交通管理事件通知單、台北縣瑞芳分局道路交通事故補充資
    料表、照片三十一幀等附卷可考。按汔車在劃有分向限制線之路段不得駛入來車
    之車道內，道路交通安全規則第九十七條第一項第二款定有明文。本件車禍後雙
    方車輛停留位置在往宜蘭方向車道內，有道路交通事故調查報告表、照片可稽，
    足認係因被告疏未注意上開規定而肇事。台灣省宜基區車輛行車事故鑑定委員會
    亦鑑定被告違反上開規定為本件車禍肇事原因，有該會九十二年二月二十一日北
    鑑字第九一一七七三號函及鑑定附書可參。被告應注意能注意在劃有分向限制線
    之路段不得駛入來車之車道內，且當時為晴天、視線良好、路面良好無坑洞，依
    當時之情況並無不能注意之情形，竟因一時疲勞打瞌睡，而疏未注意貿然跨越雙
    黃線駛入對向車道，而與彭文亮所駕駛自小客車對撞，致肇本件車禍，被告顯有
    過失，且被害人陳玉伶之死亡與被告之過失間，貝有相當因果關係，事證明確，
    被告犯行堪以認定，應依法論科。
三、核被告所為，係犯刑法第二百七十六條第一項之過失致人於死罪。爰審酌被告之
    品行，因一時疲勞打瞌睡，而疏未注意貿然跨越雙黃線駛入對向車道，致肇本件
    車禍，惟已與被害人陳玉伶家屬及告訴人達成和解，賠償其等損失，並於本院審
    理時坦承犯行，表示悔意等一切情狀，量處如主文所示之刑，以示懲儆。查被告
    前未曾受有期徒刑以上刑之宣告，有卷附附臺灣高等法院被告全國前案紀錄表及
    臺灣基隆地方法院檢察署刑案資料查註紀錄表可按，其偶罹刑章，已與被害人陳
    玉伶家屬及告訴人達成和解，賠償其等損失，有和解聲明書一紙、本院刑事附帶
    民事訴訟和解筆錄二紙在卷可考，被告經此偵審程序教訓，應知所警惕，信無再
    犯之虞，本院因認前開宣告之刑，以暫不執行為適當，併予宣告緩刑三年，以啟
    自新。
四、公訴意旨另以：被告丁○○於九十一年八月十四日十五時三十分許，駕駛ＣＵ四
    一二七號小客車，搭載陳玉伶、丙○、鍾妙芬、戊○○，沿省道台二線，由宜蘭
    往基隆方向行駛，至台二線七九公里八百公尺路段，應注意能注意而注意在劃有
    分向限制線之路段不得駛入來車之車道內，竟因欲超越前方機車，貿然駛入對向
    車道，適彭文亮駕駛ＨＶ九○六三號小客車，內載林琍、乙○、林瑄、彭日和，
    自對向行駛而來，無法閃避，丁○○小客車與彭文亮小客車車頭對撞，陳玉伶前
    衝撞擊頸椎骨折、左右胸部肋骨骨折、內出血，送醫不治死亡。丙○顱內出血、
    左眼挫傷、左臉頰撕裂傷、左臉顏面神斷裂、肋骨骨折。林琍多處擦傷。乙○頭
    部外傷、顏面右上眼瞼、前額處磨擦撕裂傷各二公分、五公分、七公分（聲請簡
    易判決處刑書未記載）。案經丙○、林琍、乙○（聲請簡易判決處刑書漏未記載
    ）訴請及台北縣警察局瑞芳分局報請偵辦，因認被告亦涉有刑法第二百八十四條
    第一項前段之過失傷害罪嫌。
五、按告訴乃論之罪，告訴人於第一審辯論終結前得撤回其告訴；告訴經撤回者，應
    諭知不受理之判決，刑事訴訟法第二百三十八條第一項及第三百零三條第三款分
    別定有明文。本件告訴人丙○、林琍、乙○告訴被告過失傷害案件，起訴書認係
    觸犯刑法第二百八十四條第一項前段之過失傷害罪名，依同法第二百八十七條前
    段規定，須告訴乃論。茲告訴人丙○、林琍、乙○於本院審理中已撤回告訴，有
    撤回告訴聲請狀三紙附卷可憑，惟公訴人認此部分與前開科刑部分有想像競合犯
    裁判上一罪之關係，爰不另諭知不受理之判決。
據上論斷，應依刑事訴訟法第四百五十二條、第二百九十九條第一項前段，刑法第二
百七十六條第一項、第七十四條第一款，罰金罰鍰提高標準條例第一條前段，判決如
主文。
本案經檢察官張長樹到庭執行職務。
中      華      民      國    九十二    年      八      月     十四     日
                                    臺灣基隆地方法院刑事第二庭
                                        法  官  鄭  景  文
右正本證明與原本無異。
對於本件判決如有不服，應於收受送達後十日內，向本院提出上訴書狀，上訴於臺灣
高等法院，並按他造當事人之人數附具繕本。
                                        書記官  賈  繼  藩
中      華      民      國    九十二    年      八      月     十四     日
附論罪科刑依據之法條：
刑法第二百七十六條第一項：
因過失致人於死者，處二年以下有期徒刑、拘役或二千元以下罰金。


司法院資訊處製作；財團法人民間司法改革基金會備份。
